【裁判字號】    97,易,433
【裁判日期】    970131
【裁判案由】    竊盜
【裁判全文】
臺灣臺中地方法院刑事判決             97年度易字第433號
公  訴  人  臺灣臺中地方法院檢察署檢察官
被      告  丙○○
上列被告因竊盜案件，經檢察官提起公訴（97年度偵字第1014號
），被告於準備程序中就被訴事實為有罪之陳述，經本院裁定由
受命法官獨任進行簡式審判程序，本院判決如下：
    主    文
丙○○攜帶兇器竊盜，累犯，處有期徒刑柒月。扣案之虎頭鉗壹
支沒收。
    事    實
一、丙○○曾於民國95年間，因加重竊盜案件，經本院以95年度
    簡字第386號判處有期徒刑6月，因該案件符合中華民國96年
    罪犯減刑條例要件，經減刑為有期徒刑3月確定，於96年8月
    13日縮刑期滿執行完畢。詎丙○○猶不知悔改，於96年12月
    29日16時許，在臺中縣大里市○○○路○段229號前，竟意圖
    為自己不法之所有，以客觀上足供兇器使用之老虎鉗1支剪
    斷鎖鍊之方式，竊取乙○○所有之IRLAND牌自行車1輛。得
    手後，欲騎乘該部自行車前往臺中市○○路的跳蚤市場變賣
    時，遭乙○○發現因而追趕並報警查獲，並扣得老虎鉗1 支
    及IRLAND牌自小行車1輛（業已發還乙○○）
二、案經臺中縣警察局霧峰分局報告臺灣臺中地方法院檢察署檢
    察官偵查起訴。
    理  由
壹、程序方面：
    按簡式審判程序之證據調查，不受刑事訴訟法第159條第1項
    規定之限制，刑事訴訟法第273條之2定有明文。此乃因簡式
    審判程序，貴在審判程序之簡省便捷，故調查證據之程序宜
    由審判長便宜行事，以適當之方法行之即可；又因被告對於
    犯罪事實並不爭執，可認定被告亦無行使反對詰問權之意，
    因此有關傳聞證據之證據能力限制規定無庸予以適用。經查
    本件證人即被害人乙○○於警詢中所為之陳述，為傳聞證據
    ，然本件訴訟係適用簡式審判程序，有審判筆錄在卷可稽（
    本院卷第20頁），揆諸前開說明，證人乙○○於警詢時所為
    之陳述，自得作為認定事實之證據。
貳、實體方面：
一、上開犯罪事實業據被告丙○○坦承不諱（偵查卷第10頁、本
    院卷第19頁），核與證人即被害人乙○○證述之情節相符（
    警卷第6至第7頁），復有扣押物品目錄表、刑事案件指認表
    、刑案現場測繪圖各1紙及照片4張在卷可稽（警卷第13頁、
    第18頁、第19頁、第16頁），被告之自白核與事實相符，本
    件事證已明，被告竊盜犯行洵堪認定。
二、按刑法第321條第1項第3款之攜帶兇器竊盜罪，係以行為人
    攜帶兇器竊盜為其加重條件，此所謂兇器，其種類並無限制
    ，凡客觀上足對人之生命、身體、安全構成威脅，具有危險
    性之兇器均屬之，且祇須行竊時攜帶此種具有危險性之兇器
    為已足，並不以攜帶之初有行兇之意圖為必要（最高法院74
    年3月19日第3次刑庭總會決議參照）。查扣案老虎鉗1支，
    以之攻擊於人，於客觀上均足以為殺害或傷害人之生命、身
    體之器械，堪認為兇器，是核被告所為為刑法第321條第1項
    第3款之加重竊盜罪。又被告丙○○曾於95年間，因加重竊
    盜案件，經本院以95年度簡字第386號判處有期徒刑6月，因
    該案件符合中華民國96年罪犯減刑條例要件，經減刑為有期
    徒刑3月確定，於96年8月13日縮刑期滿執行完畢，有臺灣臺
    中地方法院檢察署刑案資料查註紀錄表、臺灣高等法院被告
    前案紀錄表各1紙附卷可稽，其於5年以內故意再犯本件有期
    徒刑之罪，為累犯，應依法加重其刑。爰審酌被告已有竊盜
    前科，經法院判處罪刑後，仍不知悔悟靠己力維生，本次仍
    為圖不勞而獲而犯罪，且持兇器竊盜，易致危害，惟竊取之
    物價值非高（約新臺幣4300元），犯後坦承犯行、態度良好
    等一切情狀，量處如主文所示之刑。又扣案之老虎鉗1支，
    為被告所有且供犯罪所用之物，業經被告供述在卷（本院卷
    第7至8頁），爰為沒收之諭知，併此說明。
據上論斷，應依刑事訴訟法第273條之1第1項、第299條第1項前
段，第321條第1項第3款、第47條第1項、第38條第1項第2款，判
決如主文。
本案經檢察官甲○○到庭執行職務。
中    華    民    國    97    年     1    月    31    日
                  刑事第十五庭    法  官  柯雅惠
上正本證明與原本無異。
如不服本判決，應於送達後十日內向本院提出上訴狀（須附繕
本），上訴於台灣高等法院台中分院。
上訴書如未敘述理由，應於上訴期間屆滿後20日內補提理由書於
本院。
                                  書記官  鍾小屏
中    華    民    國    97    年     1    月    31    日
附錄：
刑法第三百二十一條  犯竊盜罪而有左列情形之一者，處六月以
上五年以下有期徒刑：
一、於夜間侵入住宅或有人居住之建築物、船艦，或隱匿其內而
    犯之者。
二、毀越門扇、牆垣或其他安全設備而犯之者。
三、攜帶兇器而犯之者。
四、結夥三人以上而犯之者。
五、乘火災、水災或其他災害之際而犯之者。
六、在車站、埠頭而犯之者。
前項之未遂犯罰之。


司法院資訊處製作；財團法人民間司法改革基金會備份。
